【裁判字號】    95,訴,257
【裁判日期】    950407
【裁判案由】    毒品危害防制條例
【裁判全文】
臺灣板橋地方法院刑事判決               95年度訴字第257號
公  訴  人  臺灣板橋地方法院檢察署檢察官
被      告  甲○○
上列被告因違反毒品危害防制條例案件，經檢察官提起公訴（95
年度毒偵字第526 號），被告於準備程序中為有罪之陳述，經本
院合議庭裁定由受命法官進行簡式審判程序獨任審理，本院判決
如下：
    主  文
甲○○施用第一級毒品，累犯，處有期徒刑壹年。
    事  實
一、甲○○於民國87年間曾有違反麻醉藥品管理條例之前科（於
    本案不構成累犯）；又因施用毒品案件，於87年7 月3 日經
    本院以87年度毒聲字第566 號裁定送勒戒處所觀察、勒戒後
    ，認無繼續施用毒品之傾向，由臺灣板橋地方法院檢察署檢
    察官於同年7 月30日以87年度偵字第13975 號為不起訴處分
    確定；復因施用毒品案件，於89年1 月29日經本院以89年度
    毒聲字第863 號裁定送勒戒處所觀察、勒戒後，認無繼續施
    用毒品之傾向，由臺灣板橋地方法院檢察署檢察官於同年2
    月19日以89年度毒偵字第1379號為不起訴處分確定；再因施
    用毒品案件，經本院以89年度毒聲字第5396號裁定令入戒治
    處所強制戒治，於90年2 月7 日入所戒治，迄91年2 月6 日
    戒治完畢，於同年月7 日釋放出所。該施用毒品之刑事案件
    部分，於90年4 月20日經本院以89年度重簡字第1350號判決
    判處有期徒刑4 月確定，於91年4 月9 日入監，並於同年8
    月9 日執行完畢出監；又因違反毒品危害防制條例案件，於
    91 年10 月22日經台灣高等法院以91年度上易字第2673號判
    決判處有期徒刑6 月確定；復因違反毒品危害防制條例案件
    ，於92年1 月2 日經本院以91年度訴字第1186號判決判處有
    期徒刑10月確定；嗣前開三罪經本院於92年2 月17日以92年
    度聲字第163 號裁定應執行刑為有期徒刑1 年6 月確定，於
    92 年9月27日入監，並於93年11月14日執行完畢，而於同年
    月15日出監（於本案不構成累犯）。詎甲○○猶不知悔改，
    於上述強制戒治完畢釋放後5 年內，竟基於施用第二級毒品
    甲基安非他命（起訴書誤載為安非他命，以下均同）之概括
    犯意，自94年11月1 日起，在台北縣三重市○○○路某友人
    住處等地，連續施用第二級毒品甲基安非他命多次。迄94年
    11月15日凌晨某時許，甲○○復基於承前同一之施用第二級
    毒品甲基安非他命之概括犯意，及施用第一級毒品海洛因之
    犯意，在台北縣三重市○○路73號6 樓藏愛賓館603 室，以
    將甲基安非他命及海洛因共同置於吸食器內燒烤產生煙霧之
    方式，施用第二級毒品甲基安非他命，及施用第一級毒品海
    洛因1 次。嗣於同日凌晨2 時30分許，為警在上開藏愛賓館
    603 室查獲。
二、案經臺北縣政府警察局三重分局報告臺灣板橋地方法院檢察
    署檢察官偵查起訴。
    理  由
一、上揭事實，業據被告甲○○於本院審理時坦承不諱。且其於
    上揭時地為警查獲時所採取之尿液，經送請台灣檢驗科技股
    份有限公司檢驗結果，甲基安非他命、鴉片類均呈陽性反應
    ，有該公司94年11月24日濫用藥物尿液檢驗報告1 紙附卷可
    稽。另查人體施用甲基安非他命後，其主要代謝物中，未改
    變型態之甲基安非他命占施用劑量達百分之43，安非他命則
    約為百分之5 ；人體若係施用安非他命後，主要代謝物中則
    有未改變型態之安非他命，但無甲基安非他命；此經法務部
    調查局以93年5 月4 日調科壹字第09362413980 號函釋明在
    案。足見人體若施用安非他命，其尿液代謝物不可能出現甲
    基安非他命，惟人體若施用甲基安非他命，其尿液代謝物除
    主要有甲基安非他命外，亦可能有少量之安非他命，是本件
    被告之尿液除呈現較少量之安非他命陽性反應外，主要係呈
    現甲基安非他命之陽性反應，依上開函示，被告自不可能係
    施用安非他命，而應係施用甲基安非他命。公訴意旨認被告
    係施用安非他命，顯有誤會，附此敘明之。綜上，足認被告
    前開自白核與事實相符，應堪採信。又被告曾因施用毒品案
    件，經本院以89年度毒聲字第5396號裁定令入戒治處所強制
    戒治，於90年2 月7 日入所戒治，迄91年2 月6 日戒治完畢
    ，於同年月7 日釋放出所等情，有臺灣高等法院被告前案紀
    錄表1 件在卷可憑，是被告顯係於強制戒治完畢釋放後5 年
    內再犯本件施用第一級毒品海洛因及第二級毒品甲基安非他
    命等犯行。本件事證明確，被告上開犯行洵堪認定。
二、查海洛因、甲基安非他命分別係毒品危害防制條例第2 條第
    2 項所稱之第一級毒品、第二級毒品，不得持有、施用，被
    告竟分別持之以施用，核其所為，係犯毒品危害防制條例第
    10條第1 項之施用第一級毒品罪及同條例第10條第2 項之施
    用第二級毒品罪。又被告持有甲基安非他命、海洛因後，進
    而施用，其持有海洛因、甲基安非他命行為應分別被其施用
    之行為所吸收，均不另論罪。被告先後多次施用甲基安非他
    命犯行，時間緊接、手法及罪名均同，顯係基於概括犯意而
    為之，為連續犯，應論以一罪。而被告以一施用行為同時施
    用上開二種毒品，係以一行為觸犯上開二罪名，為想像競合
    犯，依刑法第55條之規定，應從較重之施用第一級毒品罪處
    斷，公訴人認係數罪關係，尚有未洽。末查，被告曾因違反
    毒品危害防制條例案件，於90年4 月20日經本院以89年度重
    簡字第1350號判決判處有期徒刑4 月確定，於91年4 月9 日
    入監，並於同年8 月9 日執行完畢出監；又因違反毒品危害
    防制條例案件，於91年10月22日經台灣高等法院以91年度上
    易字第2673號判決判處有期徒刑6 月確定；復因違反毒品危
    害防制條例案件，於92年1 月2 日經本院以91年度訴字第11
    86號判決判處有期徒刑10月確定；嗣前開三罪經本院於92年
    2 月17日以92年度聲字第163 號裁定應執行刑為有期徒刑1
    年6 月確定，於92年9 月27日入監，並於93年11月14日執行
    完畢，而於同年月15日出監等情；此有臺灣高等法院被告前
    案紀錄表1 件附卷可參，其於前開徒刑執行完畢後5 年之內
    ，再犯本件最重本刑為有期徒刑以上之罪，為累犯，應依刑
    法第47條之規定加重其刑。爰審酌被告曾因多次施用毒品而
    觸法，歷經觀察、勒戒、強制戒治等保安處分及科處徒刑之
    教訓後，應知所惕勵，對於施用毒品之害及其違法性，當更
    有明確而強烈之體認，詎自制力薄弱並漠視法令禁制而再犯
    本案，顯不知悔改，惟其施用毒品所生之危害，實以自戕身
    心健康為主，兼衡被告素行資料、犯罪之動機、目的、手段
    、智識程度、生活狀況及犯罪後已坦承犯行等一切情狀，量
    處如主文所示之刑，以示懲儆。
據上論斷，應依刑事訴訟法第273 條之1 第1 項、第299 條第1
項前段，毒品危害防制條例第10條第1 項，刑法第11條前段、第
47條，判決如主文。
本案經檢察官王聖涵到庭執行職務。
中    華    民    國    95    年    4     月    7     日
                        刑事第七庭  法  官  崔玲琦
上列正本證明與原本無異。
如不服本判決，應於判決送達後十日內向本院提出上訴狀 (應附
繕本)， 上訴於臺灣高等法院。
中    華    民    國    95    年    4     月    10    日
                                    書記官  謝秀青
附錄本案論罪科刑法條全文：
毒品危害防制條例第十條
施用第一級毒品者，處六月以上五年以下有期徒刑。
施用第二級毒品者，處三年以下有期徒刑。


司法院資訊處製作；財團法人民間司法改革基金會備份。
